

Ramiro Godino Soares Gache Data Engineer

Perfil Profesional:

Especialista en diseño UX/UI. Con fuertes conocimientos en el area de programacion. Me encuentro promediando la carrera de Programacion Full Stack en Henry. Me considero una persona proactiva, organizada, resolutiva, capaz de resolver cualquier problema de manera creativa y que busca la mejora constante.

Contacto:

Teléfono: 11-5739-9999

Email: Ramisoaresgache@hotmail.com

Dirección: Juana Azurduy 1500,

Buenos Aires, CABA

<u>LinkedIn: www.linkedin.com/in/ramiro-soaresgache/</u>

Behance: www.behance.net/ramirosoares1
GuitHub: https://github.com/ramisoaresgache

Idiomas:

Ingles: Intermedio

Skills:

- Adobe XD
- Branding
- Figma
- Python
- Phothosop
- · Visual Studio
- Javascript
- HTML
- SQL
- CSS
- React
- Redux
- Autocad
- · Paquete Oficce

Experiencia:

Teaching Assistant Henry:

(2022-Actualidad)

Asistente de enseñanza Full-Stack Ayudante de bootcamp (TA) para alumnos de Desarrollo Full-Stack.

- Coordinar a un grupo de estudiantes para lograr la integración al grupo de estudio.
- Orientar a los estudiantes en los primeros pasos de la cursada.
- Asistir la resolución de ejercicios y promover la colaboración grupal (Pair Programming).
- Proponer ideas para la mejora de los procesos del Bootcamp.

<u>Diseñador UX/UI - Gelt:</u>

(2021-2021)

- Diseño y construcción de soluciones digitales mediante la perspectiva de Desing Thinking centrado en el usuario
- Diseño de arquitectura de la información de las soluciones, monitoreo y optimización.
- Creación de Userflows y prototipados en media o alta fidelidad.
- Análisis de patrones de diseño, para la mejora en la experiencia del usuario.
- Participación en testeo con usuarios y validación de usabilidad.

<u>Diseñador Web - Freelance Putruele Hno:</u> (2020-2020)

- Construcción de Userflow y Arquitectura de la información.
- Mapeo de funcionalidades de la web.
- · Prototipado en Figma.
- Re-diseño de pagina web para Putruele hermanos.

Estudios:

- Programacion Full Stack (2022-Actualidad)
 Soy Henry
- <u>Diseño UX/UI avanzado : (Marzo 2020- Junio 2020)</u> Coderhouse
- Experto universitario en mercados: (2018-2019)
- <u>Community Management:(2016 2017)</u> UBA
- <u>Diseño Grafico:</u> (Finalizado en 2010) Escuela tecnica N° 1 San isidro